Inventaris van het archief van E. van Raalte [levensjaren 1892-1975], (1872) 1912-1975 (1976)
Nationaal Archief, Den Haag
- Overige activiteiten, IV.
  - Ingekomen doorslagen van correspondentie van de sekretaris-generaal van Buitenlandse Zaken naar aanleiding van een adres van referendarissen over het personeelsbeleid van het departement., November 1970; 124; 2 stukken
  - Briefwisseling met J.A.W. Burger over procedures betreffende de benoeming van ministers in het door hem te formeren kabinet., Maart-september 1973; 125; 2 stukken
  - Ingekomen brief van de voorzitter van de Nederlandse Vereniging voor de Verenigde Naties "VIRO" naar aanleiding van de opzegging van het lidmaatschap door Van Raalte., 23 december 1974; 126; 2 stukken
- Verzamelde stukken, V.
  - Kranten, houdende artikelen ter herdenking van J.R. Thorbecke en over de oprichting van zijn standbeeld, 1872-1876; 127; 1 omslag
  - Brief van M.W.F. Treub aan de redaktie van de Schager Courant naar aanleiding van een daarin opgenomen verklaring van het Tweede-Kamerlid W. van der Kaay van zijn stem voor het amendement Meyier op het door het kabinet Tak van Poortvliet ingediende wetsontwerp tot herziening van de grondwet., 21 april 1894; 128; 1 stuk
  - "Multatuli aan den Koning", overdruk van een publikatie van C. Th. van Deventer van "twee rekesten, vóór het schrijven van den Max Havelaar aan Z.M. Koning Willem III gericht" in De Gids., Mei 1910; 129; 1 deeltje
  - Briefwisseling van G.W. Kernkamp, redakteur van het tijdschrift "Vragen des Tijds", met mede-redaktieleden en inzenders van artikelen, tot aan de breuk van het tijdschrift met de Vrijzinnig-Democratische Bond., 1914-1918; 130; 1 omslag
    Met tafel. Betreft de volgende personen: Abrahams, E.J.; Berg, C. van de; Bonebakker, E.; Bouricius, L.G.V., Brocades Zaalberg, W.L.; Clercq, M.P. de; Dam van Isselt, W.E. van; Fiedeldy Dop, M.H.G.Th.; Geer, P. van; Horn, M.; Huizinga, J.; Jenks, E.; Kalff, J.; Kernkamp, G.W.; Ketwich Verschuur, E. van; Kooperberg, L.M.G.; Kranenburg, H.; Kroon, J.; Levy, J.A.; Lintum, C. te; Maas, A.; Marchant, H.P.; Meyers, E.M.; Moors, B.P.; Muller, H.C.; Pekelharing, B.H.; Perk Vlaanderen van Lokhorstenland, K.; Rietema, J.; Ritsema van Eck, J.S.; Rolandus, Th.; Roorda, A.; Ros, J.D.; Schilthuis, U.G.; Slingenberg, J.; Stoel, L.M.J.; Tjeenk Willink, H.D.; Treub, M.W.F.; Vissering, G.; Vollenhoven, C. van; Vooys, I.P. de; Vries, J. de, Wellenstein; Zanten, J.H. van
  - Verzameling van 50 tekeningen met potlood en inkt vervaardigd door mevrouw I.E.M. van Raalte-Simons als illustraties voor het boek van haar echtgenoot E. van Raalte, getiteld Bekende figuren uit politiek en literatuur (Kruseman, Leiden, 1964)., 1926-1963; 131; 1 pak
    De tekeningen, die soms voorzien zijn van signatuur, datum en originele handtekeningen van de geportretteerden, zijn genummerd 1-51, waarbij de nummers 3, 15,en 30 twee keer voorkomen en 1, 9, 23,24 en 47 ontbreken, terwijl twee tekeningen ongenummerd zijn.
    In 1991 werd het archief aangevuld met een verzameling originele tekeningen van Ida Estella Mathilda van Raalte-Simons. Aanwinst 1991, dossier X 4.258.